【裁判字號】    95,訴,799
【裁判日期】    950509
【裁判案由】    毒品危害防制條例
【裁判全文】
臺灣臺中地方法院刑事判決               95年度訴字第799號
公  訴  人  臺灣臺中地方法院檢察署檢察官
被      告  甲○○
上列被告因違反毒品危害防制條例案件，經檢察官提起公訴（九
十五年度毒偵字第八七六號），被告於準備程序中就被訴事實為
有罪之陳述，經本院合議庭裁定由受命法官獨任進行簡式審判程
序，本院判決如下：
    主  文
甲○○連續施用第一級毒品，累犯，處有期徒刑拾壹月；扣案之
海洛因殘渣袋壹只沒收銷燬之，扣案之注射針筒貳支沒收。又連
續施用第二級毒品，累犯，處有期徒刑陸月。應執行有期徒刑壹
年參月，扣案之海洛因殘渣袋壹只沒收銷燬之，扣案之注射針筒
貳支沒收。
    犯罪事實
一、甲○○（前因竊盜、搶奪案件，於民國九十二年四月十五日
    經本院以九十二年度訴字第七九一號判決分處有期徒刑三月
    、九月，並定應執行刑有期徒刑十月確定，於九十三年三月
    二十六日縮短刑期執行完畢；又因違反毒品危害防制條例案
    件，於九十三年十一月十五日經本院以九十三年度訴字第二
    四三一號判決處有期徒刑九月確定，甫於九十四年十月三日
    縮短刑期執行完畢）曾於九十一年間因施用毒品案件，經依
    本院九十一年度毒聲字第二一一七號裁定送觀察、勒戒後，
    於九十一年十月二十三日認無繼續施用毒品之傾向執行完畢
    ，並由臺灣臺中地方法院檢察署檢察官以九十一年度毒偵字
    第一四六六號為不起訴處分確定。詎甲○○仍不知悔改，於
    觀察、勒戒執行完畢後五年內，復各基於施用第一級毒品海
    洛因及第二級毒品甲基安非他命（起訴書誤載為安非他命）
    之概括犯意，自九十五年一月二十三日起至九十五年一月二
    十五日止，連續在臺中縣大雅鄉○○路○段十六巷二二弄三
    號，以將第一級毒品海洛因摻水稀釋，再使用注射針筒注射
    方式，及將第二級毒品甲基安非他命置於鋁箔紙上，再點火
    燒烤，吸食所產生霧氣方式，分別施用第一級毒品海洛因及
    第二級毒品甲基安非他命多次。嗣於九十五年一月二十六日
    九時三十分許，為警在上址查獲，並扣得其所有供裝放第一
    級毒品海洛因使用之海洛因殘渣袋一只，及其所有供其施打
    第一級毒品海洛因使用之注射針筒二支。
二、案經臺中縣警察局豐原分局報告臺灣臺中地方法院檢察署檢
    察官偵查起訴。
    理  由
壹、程序方面：
一、按除被告所犯為死刑、無期徒刑、最輕本刑為三年以上有期
    徒刑之罪或高等法院管轄第一審案件者外，於法院行準備程
    序進行中，被告先就被訴事實為有罪之陳述時，審判長得告
    知被告簡式審判程序之旨，並聽取當事人、代理人、辯護人
    及輔佐人之意見後，裁定進行簡式審判程序；且受命法官行
    準備程序，與法院或審判長有同一之權限；又簡式審判程序
    之證據調查，不受刑事訴訟法第一百五十九條第一項、第一
    百六十一條之二、第一百六十一條之三、第一百六十三條之
    一及第一百六十四條至第一百七十條規定之限制，刑事訴訟
    法第二百七十三條之一第一項、第二百七十九條第二項前段
    、第二百七十三條之二分別定有明文。
二、查本件被告甲○○所犯為死刑、無期徒刑、最輕本刑為三年
    以上有期徒刑以外之罪，且非高等法院管轄第一審之案件，
    經本院合議庭裁定由受命法官行準備程序時，被告就被訴事
    實為有罪之陳述後，復經本院合議庭裁定由受命法官獨任行
    簡式審判程序，是其證據之調查，自不受刑事訴訟法第一百
    五十九條第一項、第一百六十一條之二、第一百六十一條之
    三、第一百六十三條之一及第一百六十四條至第一百七十條
    規定之限制，合先敘明。
貳、實體方面：
一、上揭犯罪事實，業據被告於本院審理時坦白不諱，且被告於
    上揭時、地為警查獲後經採尿送檢驗結果，呈嗎啡、甲基安
    非他命陽性反應，此有尿液代號與真實姓名對照表、中山醫
    學大學附設醫學院藥物濫用檢測中心九十五年二月十六日第
    0000000號濫用藥物尿液檢驗報告各一紙在卷可稽，
    足徵被告之自白與事實相符，此外，復有扣案海洛因殘渣袋
    一只、注射針筒二支，可資佐證，其施用第一、二級毒品之
    犯行已堪認定。又被告前因施用毒品案件，經依本院九十一
    年度毒聲字第二一一七號裁定送觀察、勒戒後，於九十一年
    十月二十三日認無繼續施用毒品之傾向執行完畢，並由臺灣
    臺中地方法院檢察署檢察官以九十一年度毒偵字第一四六六
    號為不起訴處分確定，有臺灣臺中地方法院檢察署刑案資料
    查註紀錄表及臺灣高等法院被告全國前案紀錄表各一份附卷
    可考，被告於觀察、勒戒執行完畢後五年內，再犯施用第一
    級、第二級毒品之犯行洵堪認定，應依法論科。
二、按海洛因、甲基安非他命分屬毒品危害防制條例第二條第二
    項第一、二款所指之第一、二級毒品，合先說明。核被告所
    為，係犯毒品危害防制條例第十條第一項、第二項之施用第
    一級、第二級毒品罪。其施用前後持有第一級毒品及施用前
    持有第二級毒品之低度行為，已為施用之高度行為所吸收，
    均不另論罪。再被告所為多次施用第一、二級毒品之行為，
    均時間緊接，所犯罪名相同，顯係分別出於概括之犯意為之
    ，均為連續犯，應依刑法第五十六條之規定各以一罪論，並
    加重其刑。檢察官雖未就被告於九十五年一月二十六日九時
    三十分許回溯九十六小時內某時點以外，施用第二級毒品之
    犯行提起公訴，然該部分犯行，與所起訴施用第二級毒品之
    犯罪事實，有連續犯之裁判上一罪關係，基於審判不可分之
    原則，本院自得一併審究，附此敘明。又檢察官起訴被告施
    用之第二級毒品為安非他命，認被告所為係犯毒品危害防制
    條例第十條第二項之施用第二級毒品安非他命罪嫌；惟按甲
    基安非他命經口服後，約有百分之七十於二十四小時內自尿
    中排出，正常情況下，尿液中含甲基安非他命本體可高達服
    食量的百分之四十三以上，約有百分之五代謝為安非他命；
    安非他命在人體內經代謝作用，於正常情況下，排出尿液中
    約含安非他命百分之三十，並不會有甲基安非他命之代謝物
    。亦即施用安非他命者，其尿液代謝物應為安非他命反應，
    不會產生有甲基安非他命陽性反應；施用甲基安非他命者，
    其尿液代謝物會呈甲基安非他命及安非他命陽性反應，此有
    法務部法醫研究所九十三年四月二十八日法醫毒字第０九三
    ０００一三一八號函可參。而查，被告施品毒品後，經採集
    尿液送鑑驗之結果，係同時呈現甲基安非他命、安非他命之
    陽性反應，有上開檢驗報告可稽，則被告自係施用甲基安非
    他命，而非安非他命，附此敘明。又其所犯上開二罪之間，
    犯意各別，行為互殊，應予分論併罰。又被告前因竊盜、搶
    奪案件，於九十二年四月十五日經本院以九十二年度訴字第
    七九一號判決分處有期徒刑三月、九月，並定應執行刑十月
    確定，於九十三年三月二十六日縮短刑期執行完畢；又因違
    反毒品危害防制條例案件，於九十三年十一月十五日經本院
    以九十三年度訴字第二四三一號判決處有期徒刑九月確定，
    甫於九十四年十月三日縮短刑期執行完畢，有上開前科紀綠
    表可稽，其於刑之執行完畢後，五年以內再犯本件有期徒刑
    以上之二罪，均為累犯，應依刑法第四十七條規定加重其刑
    ，並均遞予加重之。爰審酌被告前有煙毒、違反麻醉藥品管
    理條例、毒品危害防制條例、搶奪、竊盜之犯罪前科，且曾
    觀察、勒戒完畢（有上開前案紀錄表可考），竟不知儆惕，
    仍故態復萌，再度施用毒品，無視於毒品對於自身健康之戕
    害及國家對於杜絕毒品犯罪之禁令，惟審酌施用毒品係屬自
    戕行為，其犯罪手段尚屬平和，所生損害尚非鉅大，且犯後
    坦承犯行，態度良好，暨施用毒品者均有相當程度之成癮性
    及心理依賴，其犯罪心態與一般刑事犯罪之本質並不相同，
    應側重適當之醫學治療及心理矯治為宜等一切情狀，分別量
    處如主文所示之刑，並定其應執行之刑，以資儆懲。扣案之
    含有海洛因之殘渣袋一只，因海洛因殘渣與袋子間難以析離
    ，故一併視為查獲之毒品，亦應依毒品危害防制條例第十八
    條第一項前段之規定，宣告沒收銷燬之。至扣案之注射針筒
    二支為被告所有，並供其施打第一級毒品海洛因使用之物，
    業據其供述在卷，併依刑法第三十八條第一項第二款之規定
    宣告沒收。
據上論斷，應依刑事訴訟法第二百七十三條之一第一項、第二百
九十九條第一項前段，毒品危害防制條例第十條第一項、第二項
、第十八條第一項前段，刑法第十一條、第五十六條、第四十七
條、第五十一條第五款、第三十八條第一項第二款，判決如主文
。
本案經檢察官乙○○到庭執行職務。
中    華    民    國   九十五   年   五   月    九    日
                          刑事第九庭  法  官  莊  秋  燕
以上正本證明與原本無異。
如不服本判決，應於判決送達後十日內向本院提出上訴狀( 應附
繕本 )。「切勿逕送上級法院」。
                                      書記官  莊  玉  惠
中    華    民    國   九十五   年   五   月    九    日
附錄本案論科法條：
毒品危害防制條例第十條
施用第一級毒品者，處六月以上五年以下有期徒刑。
施用第二級毒品者，處三年以下有期徒刑。


司法院資訊處製作；財團法人民間司法改革基金會備份。
